【裁判字號】    97,訴,800
【裁判日期】    970414
【裁判案由】    毒品危害防制條例
【裁判全文】
臺灣板橋地方法院刑事判決               97年度訴字第800號
公  訴  人  臺灣板橋地方法院檢察署檢察官
被      告  甲○○
上列被告因違反毒品危害防制條例案件，經檢察官提起公訴（97
年度毒偵字第503 號），本院於準備程序進行中，被告就被訴之
事實為有罪之陳述，經告知被告簡式審判程序之旨，並聽取當事
人之意見後，本院合議庭裁定進行簡式審判程序，判決如下：
    主  文
甲○○施用第一級毒品，累犯，處有期徒刑捌月，扣案之海洛因
壹包（驗餘淨重零點零零捌伍公克）沒收銷燬之，上開海洛因外
包裝塑膠袋壹個及注射針筒壹支均沒收之。
    事  實
一、甲○○因施用毒品案件，經送觀察、勒戒後，認有繼續施用
    毒品之傾向，經本院於民國（下同）95年12月18日以95年度
    毒聲字第2007號裁定令入戒治處所施以強制戒治，於96年10
    月8 日釋放出所，並經臺灣板橋地方法院檢察署檢察官以96
    年度戒毒偵字第485 號不起訴處分確定；又因竊盜、搶奪案
    件，分別經本院以93年度簡字第2585號判處有期徒刑3 月、
    以93年度簡字第3588號判處有期徒刑4 月、以93年度簡上字
    第574 號判處有期徒刑2 年確定，並於95年7 月12日因縮短
    刑期假釋出監，嗣後撤銷假釋仍行殘刑有期徒刑2 月19日，
    甫於96年12月26日縮刑期滿。仍不知悔悟，於前開強制戒治
    執行完畢釋放後5 年內，復基於施用第一級毒品海洛因之犯
    意，於96年12月28日16時許，在臺北縣三重市○○街車號9G
    -1473 號自小貨車上，將第一級毒品海洛因摻入清水後，再
    以注射針筒注射手臂之方式，施用第一級毒品海洛因1 次；
    又因其施用毒品後已達不能安全駕駛動力交通工具之程度，
    竟仍駕駛車號9G-1473 號自小貨車上路行駛（所涉公共危險
    部分另案經臺灣板橋地方法院檢察署檢察官起訴），於同日
    晚7 時50分許，行經臺北縣三重市○○街與仁美街口時，因
    神智不清而衝撞臺北縣三重市○○街91號後門，經警據報前
    往處理，並在甲○○駕駛之自小貨車上扣得海洛因1 包（查
    獲時淨重0.01公克，經檢驗取樣淨重0.0015公克，驗餘淨重
    0.0085公克，起訴書誤載為淨重0.32公克）及其所有供施用
    毒品所用之注射針筒1 支，而查知上情。
二、案經臺北縣政府警察局三重分局報請臺灣板橋地方法院檢察
    署檢察官偵查起訴。
    理  由
一、按除被告所犯為死刑、無期徒刑、最輕本刑為三年以上有期
    徒刑之罪或高等法院管轄第一審案件者外，於第一次審判期
    日前之準備程序進行中，被告先就被訴事實為有罪之陳述時
    ，審判長得告知被告簡式審判程序之旨，並聽取當事人、代
    理人、辯護人及輔佐人之意見後，裁定進行簡式審判程序，
    刑事訴訟法第273 條之1 第1 項定有明文。經核本件被告甲
    ○○所犯係死刑、無期徒刑、最輕本刑為三年以上有期徒刑
    以外之罪，其於準備程序中就被訴事實為有罪之陳述，經法
    官告知簡式審判程序之旨，並聽取公訴人、被告之意見後，
    本院爰依首揭規定，合議裁定由受命法官獨任進行簡式審判
    程序，合先敘明。
二、上揭事實，業據被告甲○○迭於警詢、偵查及本院準備程序
    與審理時坦承不諱，而其為警查獲後所採集之尿液檢體，經
    送驗結果，確呈現海洛因代謝物鴉片類之陽性反應，此有臺
    灣檢驗科技股份有限公司出具濫用藥物檢驗報告1 件在卷可
    稽（見偵查卷第46頁），又查扣之白粉經交通部民用航空局
    航空醫務中心鑑定確屬第一級毒品海洛因，有該中心航藥鑑
    字第0970792 號鑑定書附卷可佐（附於本院審理卷內），此
    外並有注射針筒1 支扣案可資佐證。是被告上開自白，核與
    事實相符，堪信為真實。又被告前因施用毒品案件，經送觀
    察、勒戒後，認有繼續施用毒品之傾向，經本院於95年12月
    18日以95年度毒聲字第2007號裁定令入戒治處所施以強制戒
    治，於96年10月8 日釋放出所，並經臺灣板橋地方法院檢察
    署檢察官以96年度戒毒偵字第485 號不起訴處分確定等情，
    有該署檢察官不起訴處分書及臺灣高等法院被告前案紀錄表
    附卷可參。本件事證明確，被告施用第一級毒品之犯行洵堪
    認定。
三、查海洛因依其成癮性、濫用性及對社會危害性之程度，已為
    毒品危害防制條例第2 條第2 項第1 款列為第一級毒品。核
    被告所為，係犯毒品危害防制條例第10條第1 項施用第一級
    毒品之罪。其施用前後持有海洛因之低度行為，應為施用海
    洛因之高度行為所吸收，不另論罪。又被告前有如事實欄所
    載徒刑執行之情形，此有臺灣高等法院被告前紀錄表在卷可
    徵。其於有期徒刑執行完畢後，五年內故意再犯本件有期徒
    刑以上之本罪，為累犯，應依法加重其刑。爰審酌被告之品
    行、智識程度、被告前曾經觀察、勒戒、強制戒治，仍未能
    戒斷其施用毒品之惡習，再犯本件犯行，惟因施用毒品均僅
    係戕害其自己身心並無加害他人以及於被告犯罪後坦認犯行
    等一切情狀，量處如主文所示之刑，以資懲儆。至扣案之海
    洛因1 包（驗餘淨重0.0085公克），為查獲之毒品，不問屬
    於犯人與否，應依毒品危害防制條例第18條第1 項前段規定
    沒收銷燬之，又上開海洛因外包塑膠袋1 個及注射針筒1 支
    ，係被告所有且係供盛裝或施用毒品之用，業據被告供承在
    卷，應依法宣告沒收；另海洛因送鑑定取樣用罄之淨重0.00
    15公克，因已用罄滅失，自無庸再為沒收銷燬之諭知，附此
    說明。
據上論斷，應依刑事訴訟法第273 條之1 第1 項、第299 條第1
項前段，毒品危害防制條例第10條第1 項、第18條第1 項前段，
刑法第11條、第47條第1項、第38條第1 項第2款，判決如主文。
本案經檢察官吳文正到庭執行職務
中    華    民    國   97     年    4     月    14    日
                    刑事第五庭  法  官  潘  長  生
以上正本證明與原本無異。
如不服本判決應於送達後10日內向本院提出上訴狀。
                                書記官  彭  麗  紅
中    華    民    國    97    年    4     月    14    日
附錄本案論罪科刑法條全文：
毒品危害防制條例第10條
施用第一級毒品者，處6 月以上5 年以下有期徒刑。
施用第二級毒品者，處3 年以下有期徒刑。


司法院資訊處製作；財團法人民間司法改革基金會備份。
